【裁判字號】    97,消債更,1225
【裁判日期】    980331
【裁判案由】    更生事件
【裁判全文】
臺灣臺北地方法院民事裁定          97年度消債更字第1225號
聲  請  人
即債務人    甲○○
                        號4樓.
上列當事人因消費者債務清理事件聲請更生，本院裁定如下：
    主  文
聲請駁回。
聲請費用由聲請人負擔。
    理  由
一、按更生之聲請有下列情形之一者，應駁回之：一、債務人曾
    依本條例或破產法之規定而受刑之宣告；二、債務人曾經法
    院認可和解、更生或調協，因可歸責於己之事由，致未履行
    其條件；三、債務人經法院通知，無正當理由而不到場，或
    到場而不為真實之陳述，或拒絕提出關係文件或為財產變動
    狀況之報告，消費者債務清理條例（下稱本條例）第46條定
    有明文。又，聲請更生或清算不合程式或不備其他要件者，
    法院應以裁定駁回之，但其情形可以補正者，法院應定期間
    先命補正，復為同條例第8條所明定。又，債務人於法院裁
    准消費者債務清理程序開啟前，基於謀求自身經濟生活更生
    之目的，當以積極誠實之態度，配合法院進行各項程序。如
    在證據調查上，法院雖依本條例第10條之規定，有依職權調
    查必要之事實及證據之責，然基於債務人對自身財務、信用
    、工作之狀況，本應知之最詳之理，且按同條例第44條、第
    82條及第46條第3款之意旨，債務人苟怠於配合法院調查，
    或有不實陳述之情形，則賦予法院得駁回債務人聲請之效果
    ，在在足證本條例藉由債務人恪遵協力義務之方式，以示其
    確有債務清理誠意之表現。
二、本件債務人向本院聲請更生，雖主張：其每月薪資僅新台幣
    （下同）24,000元，由於伊一人租屋於台北工作，每月生活
    開銷約15,000元，每月剩餘可還款金額約7,000元，但最大
    債權銀行即荷商荷蘭銀行股份有限公司與伊協商還款金額高
    達14,943元，伊顯無法負擔，且伊無擔保或無優先權之債務
    總額未逾新臺幣1,200萬元，復未經法院裁定開始清算程式
    或宣告破產，爰依法聲請更生云云。惟查，本院於審查債務
    人在97年12月22日所遞之更生聲請狀及所附資料，因發現其
    狀內記載與資料有所不足，遂於98年1月20日裁定命債務人
    補正或說明共計4項包含債務人不居住於戶籍地卻另行租屋
    之必要、現有收入若干、債務人名下股票現值若干及債務人
    固定轉帳至「000-0000000000000000號」等帳戶之原因等待
    補正之資料或可疑之處，該裁定已於98年1月23日合法送達
    債務人，有本院送達證書在卷可稽。惟債務人迄未具狀就該
    裁定命補正事項向本院說明，致本院無從審認債務人確切財
    務狀況，自無從認定債務人有何合於消費者債務清理條例第
    3條所稱「不能清償債務或有不能清償之虞」之情形。是本
    件債務人聲請更生，既有消費者債務清理條例第46條第3款
    所定情形，難謂無協力義務之違反，而認債務人有更生之誠
    意。依前開說明，自應駁回其更生之聲請，爰裁定如主文。
中    華    民    國    98    年    3     月    31    日
                  民事第三庭  法      官  管靜怡
上為正本係照原本作成。
如不服本裁定，應於裁定送達後10日內，以書狀向本院提出抗告
，並繳納抗告費新臺幣1千元。
中    華    民    國    98    年    3     月    31    日
                              書  記  官  張婕妤


司法院資訊處製作；財團法人民間司法改革基金會備份。
